# 买入外汇看跌期权如何会计处理

提问人：yangzipeng 时间：2022-03-17 18:08:11
请教陈版，如下举例：
1 月 1 日买入 2 个月期限面额 100 万美元，协定汇率为6.3的看跌期权。
（ 1 ） 1 月 1 日，支付期权费0.8万：
借：衍生金融资产 0.8
贷：银行存款 0.8
（ 2 ） 1 月 31 日，汇率为6.31，此时是否需要做账？
汇率为6.29，借：衍生金融资产 1 贷：公允价值变动损益 1
(3) 2月 28 日交割，汇率为6.32，不行权。借：投资收益 0.8 贷：衍生金融资产 0.8
汇率为6.28，行权。借：投资收益 1.8 贷： 衍生金融资产 1.8
再做一笔 100 万美金转人民币的账面汇率和协议汇率的差也转为投资收益科目？

回答人：chenyiwei
这个问题实际上是对衍生工具期末公允价值的计量问题。此类期权的期末公允价值并不是将行权价与期末汇率相比，而是将行权价与站在期末时点上估计的到期日预计即期汇率相比。
可参考《中审众环研究 2020 》之“问题4-1-3（远期外汇合约是否可以采用套期会计核算）”中远期外汇合约公允价值计算的内容，但区别是期权的公允价值不可能为负数，而远期合约可能为正数也可能为负数。